臺灣板橋地方法院刑事判決　　　　　　　96年度重訴字第36號
公　訴　人　臺灣板橋地方法院檢察署檢察官
被　　　告　乙○○
指定辯護人　本院公設辯護人甲○○
上列被告因違反槍砲彈藥刀械管制條例案件，經檢察官提起公訴
（96年度偵字第13450 號），本院判決如下：
    主  文
乙○○未經許可，持有可發射子彈具有殺傷力之改造槍枝，處有
期徒刑參年肆月，併科罰金新臺幣伍萬元，罰金如易服勞役，以
新臺幣壹仟元折算壹日。扣案之改造槍枝壹枝（槍枝管制編號00
00000000）、未經試射之土造子彈肆顆，均沒收之。
    事  實
一、乙○○明知可發射子彈具有殺傷力之改造槍枝及子彈，均係
    槍砲彈藥刀械管制條例所規定之管制物品，非經中央主管機
    關之許可，均不得無故持有之，因得知友人丙○○（另行審
    結）私自持有槍彈，出於好奇，竟基於持有可發射子彈具有
    殺傷力之改造槍枝及子彈之犯意，於民國96年2 月間某時，
    向丙○○洽借槍彈，經丙○○同意後，旋由丙○○在乙○○
    位於臺北縣土城市○○路67巷8 弄3 號4 樓住處附近，將仿
    FN廠半自動手槍製造之槍枝換裝土造金屬槍管改造而成、可
    發射子彈具有殺傷力之改造槍枝1 枝（槍枝管制編號000000
    0000，當時暫拆解成零散狀態）及具直徑約8.0 ±0.5mm 金
    屬彈頭之土造子彈6 顆出借予乙○○，而由乙○○持有把玩
    之。迨於96年6 月6 日8 時45分許，為警循線持搜索票在乙
    ○○之上址住處內查獲，並扣得其持有之上開改造槍枝1 枝
    （槍枝管制編號0000000000，當時暫拆解成零散狀態）、土
    造子彈6 顆，始悉上情。
二、案經內政部警政署刑事警察局移送臺灣板橋地方法院檢察署
    檢察官偵查起訴。
    理  由
一、訊據被告乙○○對於扣案之改造槍枝、土造子彈原均置於其
    實力支配下，來源為丙○○所交付等節，均坦承不諱，惟就
    丙○○交付上開槍彈之原因，辯稱：丙○○係將上開槍彈寄
    放在伊住處，並非出借給伊，伊應係觸犯寄藏罪名云云。經
    查：
（一）本案警員於96年6 月6 日8 時45分許，持搜索票至被告之
      上址住處實施搜索，當場起獲被告實力支配下之改造槍枝
      1 枝、土造子彈6 顆之事實，為被告供承無誤，且有搜索
      扣押筆錄、扣押物品目錄表可稽及改造槍枝1 枝、土造子
      彈6 顆扣案可資佐證。而上開扣案物經送內政部警政署刑
      事警察局為鑑定，其鑑定結果為：送鑑改造槍枝1 枝（槍
      枝管制編號0000000000，當時暫拆解成零散狀態），認係
      仿FN廠半自動手槍製造之槍身、滑套、土造金屬槍管、彈
      簧及彈匣等零件，經實際組裝後，其擊發功能正常，可供
      擊發適用子彈使用，研判具殺傷力；送鑑子彈6 顆，認均
      係土造子彈，具直徑約8.0 ±0.5mm 金屬彈頭，採樣2 顆
      試射，均可擊發，認具殺傷力等情，有該局96年6 月6 日
      刑鑑字第0960085662號槍彈鑑定書（見偵卷第202 至208
      頁）、96年7 月9 日刑鑑字第0960095346號函各1 份（見
      偵卷第222 頁）在卷可憑。
（二）關於上開槍彈之來源，被告於檢察官偵訊時已供明：「扣
      案槍彈是丙○○於96年2 月間在土城市○○路住處借我的
      ，我是因為好奇才跟他借扣案槍彈」等語（見偵卷第166
      頁），核與丙○○於偵訊時所供：「我是於96年2 月間在
      土城市○○路附近，將1 把改造手槍借給乙○○，……我
      會借給乙○○是因為乙○○好奇向我借槍，我才借給他看
      一看」（見偵卷第175 頁）、於本院訊問時所供：「實際
      情況是我有把槍枝、子彈借給乙○○把玩」等語（見本院
      卷第27頁）相符，足認被告於偵訊時之供述屬實，其確有
      向丙○○借用扣案之改造槍枝及子彈無訛。雖被告嗣於本
      院審理時，改口辯稱丙○○係將上開槍彈寄放在伊住處，
      並非出借給伊，伊於檢察官偵訊時可能是很緊張才說錯了
      云云，顯係迴護丙○○、協助丙○○減輕罪責之舉，不足
      採信。
（三）扣案之改造槍枝雖當時暫拆解成零散狀態，惟自為警查獲
      後，被告於警詢、偵訊時均未曾爭執其可組成具殺傷力之
      管制槍枝，甚至於警詢時謊稱非係丙○○所交付，而係伊
      在停車場所拾獲云云（見偵卷第88頁），顯然知悉上開扣
      案物係屬管制槍枝；嗣於本院審理時，仍稱：扣案改造槍
      枝於組合後，可能會有殺傷力等語（見本院卷第244 頁）
      ，其主觀上對於扣案改造槍枝係具有殺傷力之管制槍枝，
      衡情自始應已知之無疑。
（四）綜上所述，本案事證明確，被告犯行堪予認定，應依法論
      科。
二、核被告乙○○所為，係犯槍砲彈藥刀械管制條例第8 條第4
    項之未經許可持有可發射子彈具有傷殺力之改造槍枝罪及同
    條例第12條第4 項之未經許可持有子彈罪。其同時持有扣案
    之改造槍枝及子彈，係以一行為觸犯數罪名，為想像競合犯
    ，依刑法第55條規定，應從一重以未經許可持有可發射子彈
    具有殺傷力之改造槍枝罪處斷。爰審酌被告前無犯罪科刑紀
    錄，有臺灣高等法院被告前案紀錄表可考，素行非劣，其因
    出於好奇，向友人丙○○借用可發射子彈具有殺傷力之改造
    槍枝及子彈，私自持有把玩，對於社會治安之潛在危害性甚
    鉅，然無事證足認曾持以犯案，兼衡其持有期間、犯罪後之
    態度等一切情狀，量處如主文所示之刑，並就併科罰金部分
    諭知如易服勞役之折算標準，以資懲儆。扣案之可發射子彈
    具有殺傷力之改造槍枝1 枝（槍枝管制編號0000000000）及
    未經擊發之土造子彈4 顆，皆係槍砲彈藥刀械管制條例所定
    之違禁物，不問屬於犯人與否，應依刑法第38條第1 項第1
    款規定宣告沒收之。至於經鑑定機關採樣試射擊發之土造子
    彈2 顆，既因擊發而滅失其違禁物之性質，爰不予宣告沒收
    ，附此敘明。
據上論斷，應依刑事訴訟法第299 條第1 項前段，槍砲彈藥刀械
管制條例第8 條第4 項、第12條第4 項，刑法第11條前段、第55
條、第42條第3 項、第38條第1 項第1 款，判決如主文。
本案經檢察官謝岳龍到庭執行職務。
中　　華　　民　　國　　96　　年　　11　　月　　15　　日
                  刑事第十五庭　審判長法　官　陳鴻清
                                      法　官　張兆光
                                      法　官　朱嘉川
以上正本證明與原本無異。
如不服本判決，應於送達後10日內向本院提出上訴狀（應敘述具
體理由，並附繕本）。
                                      書記官　陳聖儒
中　　華　　民　　國　　96　　年　　11　　月　　30　　日
附錄本案論罪科刑法條全文：
槍砲彈藥刀械管制條例第8 條：
未經許可，製造、販賣或運輸鋼筆槍、瓦斯槍、麻醉槍、獵槍、
空氣槍或第4 條第1 項第1 款所定其他可發射金屬或子彈具有殺
傷力之各式槍砲者，處無期徒刑或5 年以上有期徒刑，併科新臺
幣1 千萬元以下罰金。
未經許可，轉讓、出租或出借前項所列槍枝者，處5 年以上有期
徒刑，併科新臺幣1 千萬元以下罰金。
意圖供自己或他人犯罪之用，而犯前二項之罪者，處無期徒刑或
7 年以上有期徒刑，併科新臺幣1 千萬元以下罰金。
未經許可，持有、寄藏或意圖販賣而陳列第1 項所列槍枝者，處
3 年以上10年以下有期徒刑，併科新臺幣7 百萬元以下罰金。
第1 項至第3 項之未遂犯罰之。
槍砲彈藥刀械管制條例第12條：
未經許可，製造、販賣或運輸子彈者，處1 年以上7 年以下有期
徒刑，併科新台幣5 百萬元以下罰金。
未經許可，轉讓、出租或出借子彈者，處6 月以上5 年以下有期
徒刑，併科新台幣3 百萬元以下罰金。
意圖供自己或他人犯罪之用，而犯前2 項之罪者，處3 年以上10
年以下有期徒刑，併科新台幣7 百萬元以下罰金。
未經許可，持有、寄藏或意圖販賣而陳列子彈者，處5 年以下有
期徒刑，併科新台幣3 百萬元以下罰金。
第1 項至第3 項之未遂犯罰之。
